【裁判字號】    92,易,2310
【裁判日期】    950227
【裁判案由】    傷害等
【裁判全文】
臺灣臺北地方法院刑事判決              92年度易字第2310號
    公  訴  人  臺灣臺北地方法院檢察署檢察官
    被      告  丁○
    選任辯護人  謝曜焜律師
                陳福寧律師
    被      告  己○○
上開被告等因傷害等案件，經檢察官提起公訴（八十六年度偵字
第五七四五號、八十六年度偵續字五○七號、八十七年度偵字第
五二二五號），本院判決如下：
    主  文
丁○連續以強暴妨害人行使權利，拘役伍拾日，如易科罰金，以
佰元折算壹日。
己○○被訴傷害部分均免訴。
    事  實
一、丁○明知坐落臺北市○○區○○段四小段七九八之一地號應
    有部分十八分之三之土地（即重測前臺北市○○區○○段六
    八三之二號土地之部分，下稱系爭土地）係其父陳銀河所購
    得信託登記在其名下，而依據前開信託關係之約定，庚○○
    、陳李阿妲得在位於臺北市○○路○段九一巷一○號房屋旁
    之空地（即在系爭土地上，下稱系爭菜園）種植作物以使用
    收益，陳李阿妲、庚○○並沿系爭菜園在系爭土地上興建圍
    牆（下稱系爭圍牆）以防止他人或其他動物之進入，惟丁○
    竟基於妨害庚○○及陳李阿妲對系爭土地使用收益權利及毀
    損之概括犯意，先於八十七年二月二十七日上午十一時三十
    分許，以委請不知情之莊乾信砍斷損壞庚○○所種植上開檳
    榔樹二株及自行以腳踩損壞陳李阿妲、庚○○及庚○○委其
    配偶陳沈好所共同種植蔬菜之強暴方法妨害庚○○及陳李阿
    妲行使使用收益系爭土地之權利，復於八十七年三月六日上
    午九時許及同年月十四日某時，連續以腳踢及持鐵鎚敲方式
    損壞系爭圍牆之強暴方法妨害庚○○及陳李阿妲行使使用收
    益系爭土地之權利。
二、案經庚○○訴由臺灣臺北地方法院檢察署檢察官偵查起訴。
    理  由
壹、有罪部分：
一、訊據被告丁○矢口否認其有上開毀損檳榔樹、蔬菜及妨害自
    由之犯行，並辯稱：伊係系爭土地之所有權人，檳榔樹與蔬
    菜為系爭土地之一部分，伊自有權處置，伊亦未委人砍斷檳
    榔樹、毀損蔬菜或持鐵鎚敲損系爭圍牆。而戊○○、丙○○
    、庚○○、陳李阿妲於偵查中之陳述，並未依法具結，依據
    刑事訴訟法第一百五十八條之三之規定無證據能力，陳娟娟
    於九十四年七月二十五日審判中到庭之陳述，未經具結無證
    據能力，且就砍斷檳榔樹、毀損蔬菜、圍牆部分均未經合法
    告訴，庚○○亦就砍斷檳榔樹、毀損蔬菜、圍牆部分當庭撤
    回告訴云云，經查：
  (一)證據能力之認定：
    (1)按證人、鑑定人依法應具結而未具結者，其證言或鑑定意
      見，不得作為證據，現行刑事訴訟法第一百五十八條之三
      定有明文。次按證人現為被告之五親等內之血親，得拒絕
      證言；證人應命具結，但有刑事訴訟法第一百八十條第一
      項情形而不拒絕證言者，不得令其具結，九十二年九月一
      日修正施行前之刑事訴訟法第一百八十條第一項第一款、
      第一百八十六條第四款分別定有明文。查本案被告為陳李
      阿妲之子、為庚○○及陳鳳之兄，戊○○、丙○○均為庚○○之女，陳李阿妲、庚○○、戊○○、丙○○、陳鳳均
      為被告五親等內之血親等情，為被告所不否認，陳李阿妲
      、庚○○、戊○○、丙○○、陳鳳於九十二年九月一日前
      於偵查中所為之證言，依據當時之刑事訴訟法規定本不得
      令其具結，是檢察官依法於九十二年九月一日偵查中未命
      具結而訊問證人陳李阿妲、庚○○、戊○○、丙○○、陳
      鳳之證言，並無現行刑事訴訟法第一百五十八條之三所稱
      依法應具結而未具結之情狀。
    (2)另證人陳娟娟於本院審理中九十四年七月二十五日所為之
      證言，業據證人陳娟娟具結在案，有證人結文在卷可稽，
      核與刑事訴訟法第一百五十八條之三之規定並無不合。
  (二)本案系爭圍牆興建之目的係為圍住系爭菜園以防止他人或其
    他動物進入，而系爭圍牆及系爭菜園係位於系爭土地上，且
    於八十七年二月二十七日、同年三月六日及同年月十四日分
    有檳榔樹經砍斷、蔬菜遭踩壞及系爭圍牆遭毀損等情，為被
    告所不否認，證人庚○○、陳華平亦分別證述（分見臺灣臺
    北地方法院檢察署八十七年度偵字第五二二五號卷第一四頁
    、本院卷一第一六三頁）明確可按，且有相關照片（見臺灣
    臺北地方法院檢察署八十七年度偵字第二二頁、第二三頁）
    在卷可資佐證，自堪信上開事實為真實。
  (三)毀損檳榔樹、蔬菜及圍牆部分經合法告訴之認定：
    (1)系爭土地，於六十七年九月三十日實施地籍圖重測前之地
      號為臺北市○○區○○段六八三之二地號土地，系爭土地
      應有部分十八分之三於八十六年及八十七年間登記在被告
      名下之事實，為被告所不否認，且有臺北市土地登記簿、
      土地登記謄本（見臺灣臺北地方法院檢察署八十六年度偵
      字第五七四五號卷第七頁至第一九頁）在卷可參，自堪信
      為真實。
    (2)觀諸卷附同意書及覺書之記載，同意書上載明：「立同意
      書人丁○因家父陳銀河於民國五十一年間，承購臺北市○○區○○段六八三、六八三之二（即系爭土地重測前之地
      號）、六八三之三等地號三筆，‧‧‧當時向地政機關申
      請登記時，全部登記為立同意書人（即被告）名義，上開
      三筆土地確係家父陳銀河所有，茲因恐將來發生誤會或糾
      紛，今恭請家父暨家叔陳鎮國見證並經將來取得持分之人
      同意之下訂立本同意書，‧‧‧。」（見臺灣臺北地方法
      院檢察署八十六年度偵字第五七四五號第二四頁）；覺書
      亦載明：「茲因家父陳銀河於民國三十五年六月二十五日
      購得臺北市○○區○○段六八三之二（即系爭土地）‧‧
      ‧，於民國三十六年四月五日完成信託登記在立覺書人（
      即被告）之名下，‧‧‧上開土地（含系爭土地）確係家
      父陳銀河出資購買，信託登記在本人（即被告）名下而已
      。‧‧‧。」堪認系爭土地應有部分六分之一為被告之父
      陳銀河所有而信託登記在被告名下。
    (3)證人陳華平於本院九十四年七月二十五日到庭結證稱：伊
      為三十八年出生，小時候都在案發地點那邊玩，直到五十
      六年才搬走，而陳家的廟是在案發地點，所以伊常常去該
      處拜拜，八十六年間仍然常去案發地點走動。而在廟旁邊
      有菜園，菜園旁有個圍牆，已經蓋很久了，伊並不知道是
      何人所蓋，且菜園是庚○○、庚○○之配偶陳沈好及陳李
      阿妲在種菜，種的菜由陳李阿妲拿到市場賣等語（見本院
      九十四年七月二十五日審判筆錄）；證人陳娟娟於本院到
      庭結證稱：菜園是伊祖母陳李阿妲及父母庚○○、陳沈好
      在種菜，伊家及祖母均係靠賣菜為生等語（見同上審判筆
      錄）；證人戊○○於八十七年三月十七日偵查中證稱：樹
      是伊父庚○○種植的等語（見臺灣臺北地方法院檢察署八
      十七年度偵字第五二二五號第一三頁）；證人庚○○於八
      十七年三月十七日偵查中證稱：檳榔樹是伊種植的等語（
      見同上偵查卷宗第一三頁反面）；被告於偵查中亦稱：「
      檳榔樹他（指庚○○）沒有權利種」等語（見同上偵查卷
      宗第一四頁）而未表示檳榔樹為其所種植，顯見於陳銀河
      將系爭土地信託登記予被告時即已與被告約定系爭土地在
      臺北市○○路○段九一巷一○號房屋旁之空地即系爭菜園
      、系爭圍牆所在處由陳李阿妲及庚○○種植作物使用收益
      ，且本案遭砍斷及踩壞之檳榔樹及蔬菜均分為庚○○、陳
      李阿妲及庚○○委由其配偶陳沈好所種植。另因系爭圍牆
      係用以圍住菜園以防止他人或其他動物進入，如前所述，
      而系爭菜園亦為陳李阿妲、庚○○所使用收益，應認系爭
      圍牆為陳李阿妲、庚○○為維護作物收成而興建，較與常
      情事理相符。
    (4)按（舊）刑事訴訟法第三百十一條所稱犯罪之被害人，固
      以因犯罪而直接被害之人為限，惟所謂直接被害人，係指
      其法益因他人之犯罪而直接被其侵害者而言，故凡財產法
      益被侵害時，其財產之所有權人固為直接被害人，即對於
      該財產有事實上管領之人，因他人之犯罪行為而其管領權
      受有侵害者，亦不失為直接被害人，且被害之是否直接，
      須以犯罪行為與受侵害之法益有無直接關係為斷，如就同
      一客體有二以上之法益同時併存時，苟其法益為直接犯罪
      行為所侵害，則兩法益所屬之權利主體均為直接被害人，
      並不因另有其他之直接被害人而發生影響，即非不得自訴
      ，最高法院著有四十二年臺非字第一八號判例要旨可參。
      查本案告訴人庚○○依據被告與陳銀河之信託契約關係已
      就系爭土地在臺北市○○路○段九一巷一○號房屋旁之空
      地具使用收益之事實上管領權，且於該處種植本案遭砍斷
      、踩壞之檳榔樹、蔬菜及興建系爭圍牆之人分為陳李阿妲
      、庚○○及陳沈好等情，已如前述，且本案被告涉嫌於八
      十七年二月二十七日及八十七年三月六日毀損檳榔樹、蔬
      菜及圍牆毀損部分，業經告訴人庚○○於八十七年六月十
      日提出之再議聲請狀內敘明（臺灣臺北地方法院檢察署八
      十七年度偵續一字第四一六號卷第七頁），應認告訴人庚○○確有就被告涉嫌於八十七年二月二十七日及八十七年
      三月六日毀損檳榔樹、蔬菜及圍牆毀損之行為請求訴追之
      意，被告所稱告訴人庚○○就上開部分無告訴權且未經合
      法告訴云云，尚難憑採。
    (5)按附條件之撤回告訴，如其所附之條件，與撤回告訴不可
      分離時，不問所附者，為停止條件，抑或解除條件，如其
      撤回告訴之意思並不確定，則並不認為有撤回告訴之效力
      （參照陳樸生著刑事訴訟法實務第三一四頁）。觀諸本案
      九十三年三月二十九日準備程序筆錄之記載，「法官問：
      強制罪的部分如何？」、「辯護人答：‧‧‧，本案整體
      犯罪部分我們這邊都同意認罪，但希望總共判處罰金三千
      元。‧‧‧。」、「法官問：如果毀損的部分你不告，只
      告妨害自由的部分，則被告方面要求的罰金三千元比較容
      易達成，有何意見？」、「告訴人（即庚○○）答：房子
      不要給我們趕，讓我們有房子住就好了。」、「法官問：
      毀損的部分如果不告，有何意見？」、「告訴人答：我可
      以答應。」、「檢察官問：現在毀損、傷害的部分都不告
      了，妨害自由的部分處丁○罰金三千元，約新臺幣九千元
      ，有何意見？」、「告訴人答：好」顯見本案告訴人於九
      十三年三月二十九日所為同意撤回告訴之陳述係附有被告
      認罪且處妨害自由部分判處三千元罰金之條件，惟被告於
      本案辯論終結時止均否認犯罪，依據上開說明，自難認本
      案業經告訴人庚○○合法撤回告訴。
  (四)本案事實之認定：
    (1)證人戊○○於八十七年三月十日及同年月十七日偵查中證
      稱：被告在八十七年二月二十七日上午十一時三十分許叫
      莊乾信到菜園去砍檳榔樹二株，於八十七年三月六日早上
      九時許到同一地點踢倒圍牆等語（見臺灣臺北地方法院檢
      察署八十七年度偵字第五二二五號卷宗第二頁、第一二頁
      ）；證人庚○○於八十七年三月十七日偵查中證稱：八十
      七年二月二月二十七日被告將檳榔樹鋸斷等語（見同上筆
      錄第一三頁背面）；證人陳鳳於本院審理中結證稱：八十
      七年三月間，伊居住在案發地點那邊，伊有看到被告叫人
      去砍檳榔樹，也有看到被告敲了圍牆二、三次等語（見本
      院九十四年五月三十一日審判筆錄）；證人陳沈好於本院
      審理中結證稱：被告曾將伊種的菜毀損，也有砍掉檳榔樹
      等語（見同上審判筆錄）；證人乙○○於本院審理中結證
      稱：八十七年二月二十七日臺北市政府警察局大安分局安
      和路派出所工作紀錄關於處理被告與庚○○糾紛之記載，
      為伊依據實情記載等語（見同上審判筆錄），且觀諸卷附
      臺北市政府大安分局安和路派出所八十七年二月二十七日
      工作紀錄（見臺灣臺北地方法院檢察署八十七年度偵字第
      五二二五號卷第三頁），亦載明：「庚○○發現他種在安
      和路二段九一巷一○號旁檳榔樹被莊乾信砍斷兩棵，經詢
      莊民，他是受丁○指使。‧‧‧現詢丁○有無指使莊乾信
      去砍檳榔樹，其稱：約二十七日早上十時許叫他去砍」等
      文字，復有相關照片（見同上偵查卷宗第二二頁、第二三
      頁）在卷可資佐證，堪認本件被告確曾於八十七年二月二
      十七日上午十一時三十分許委請不知情之莊乾信砍斷種植
      在系爭菜園之檳榔樹二株及自行踩壞系爭菜園內之蔬菜，
      且曾於八十七年三月六日、同年月十四日以腳踢損及持鐵
      鎚敲損系爭圍牆。被告空言否認，顯屬事後卸責之詞，不
      足採信。
    (2)本案告訴人庚○○依據被告與陳銀河之信託契約關係就系
      爭土地在臺北市○○路○段九一巷一○號房屋旁之空地具
      使用收益之事實上管領權，而於該處種植本案遭砍斷、踩
      壞之檳榔樹、蔬菜及興建系爭圍牆之人分為陳李阿妲、庚○○及陳沈好，且被告曾於上開時間砍斷、踩壞系爭菜園
      內之檳榔樹、蔬菜及毀損系爭圍牆等情，業如前述，本件
      事證業已明確，被告以毀損上開檳榔樹、蔬菜、系爭圍牆
      之強暴方法妨害庚○○、陳李阿妲依信託契約關係行使使
      用收益系爭土地之權利之犯行，均堪以認定。
    (3)另系爭圍牆興建之目的係為圍住系爭菜園以防止他人或其
      他動物進入，且本案遭毀損之檳榔樹、蔬菜及系爭圍牆均
      位於臺北市○○路○段九一巷一○號房屋旁之系爭土地上
      ，已如前述，是被告毀損檳榔樹、蔬菜及系爭圍牆之行為
      自均難認有妨害庚○○等人居住使用臺北市○○路○段九
      一巷一○號房屋之權，起訴書敘及庚○○等人居住使用前
      開房屋之權利遭受妨害部分，容或有所誤會，併此敘明。
二、核被告所為，係犯刑法第三百零四條第一項強暴妨害他人行
    使權利罪及刑法第三百五十四條之毀損罪。另查被告行為後
    ，刑法第四十一條業已修正，並於九十年一月十日經總統公
    布，於九十年一月十二日生效，茲比較新舊法文修正之結果
    ，其中原舊法第四十一條「犯最重本刑為三年以下有期徒刑
    以下刑之罪，而受六月以下有期徒刑或拘役之宣告，因身體
    、教育、職業或家庭之關係，執行顯有困難，得以一元以上
    三元以下折算一日，易科罰金」之規定，已經修正之新法擴
    大得易科罰金之範圍，凡「所犯最重本刑為五年以下有期徒
    刑之罪」，符合前開與舊法相同之其他要件下，即得易科罰
    金，是依刑法第二條第一項前段之規定，應適用裁判時之新
    修正刑法第四十一條第一項之規定。被告數次強暴妨害他人
    行使權利及毀損犯行，時間緊接，犯罪方法均相同，觸犯構
    成要件相同之罪名，顯係各基於概括犯意而為，均為連續犯
    ，應依刑法第五十六條之規定各論以連續強暴妨害他人行使
    權利及連續毀損罪，並均加重其刑。被告所犯上開二罪間，
    有方法目的之牽連關係，應依刑法第五十五條之規定從重論
    以連續強暴妨害他人行使權利罪。爰審酌被告雖無前科，有
    臺灣高等法院被告前案紀錄表附卷可憑，然於偵查及審理中
    矢口否認犯行，犯後態度不佳，犯罪手段及告訴人所受損害
    程度等情狀，量處如主文所示之刑，並諭知易科罰金之折算
    標準。
三、不另為無罪諭知部分之認定：
  (一)公訴意旨另以：被告丁○明知臺北市○○路○段九一巷一○
    號房屋係其弟庚○○所建，並由庚○○及女丙○○、戊○○
    居住使用，竟因房屋座落之土地係登記為其所有，且其戶籍
    亦設於上開房屋內，而主張房屋、土地均係其所有，為迫使
    庚○○父女搬遷，先於八十六年（起訴書誤載為六十六年）
    二月二十四日上午十一時許，命其子己○○前往要求庚○○
    父母搬遷，不獲應允，己○○即持木棍毆傷丙○○及戊○○
    ，復於同年四月初，再使其子己○○毀壞上開房屋之水管，
    以斷水方式欲迫使庚○○父母搬遷。因庚○○父女不為所動
    ，被告丁○進而於八十七年二月二十七日上午十一時三十分
    許，至同址砍斷並踩壞庚○○父女所種植之檳榔樹二株及菜
    園內之蔬菜，並於八十七年三月六日及同年十月四日破壞庚○○父女前開住處圍牆。因認被告於八十六年二月二十四日
    命其子己○○毆打丙○○、戊○○部分涉犯刑法第二百七十
    七條第一項之傷害罪嫌及刑法第三百零四條第一項之妨害自
    由罪嫌；被告於八十六年四月初命其子己○○毀壞上開房屋
    水管部分涉犯刑法第三百五十四條毀損罪及刑法第三百零四
    條第一項之妨害自由罪嫌。
  (二)傷害戊○○、丙○○及毀損水管部分經合法告訴之認定：
    (1)按告訴乃論之罪，對於共犯之一人告訴者，其效力及於其
      他共犯，刑事訴訟法第二百三十九條前段定有明文。本案
      戊○○、丙○○於八十六年二月二十四日遭人傷害部分，
      業經戊○○、丙○○於八十六年三月三日具狀向臺灣臺北
      地方法院檢察署提出告訴，有上開告訴狀（見臺灣臺北地
      方法院檢察署八十六年度偵字第五七四五號卷第四頁反面
      ）在卷可參，是依據前開規定，自應認戊○○、丙○○提
      出傷害告訴之效力及於起訴書所述命己○○行為之被告。
    (2)按（舊）刑事訴訟法第三百十一條所稱犯罪之被害人，固
      以因犯罪而直接被害之人為限，惟所謂直接被害人，係指
      其法益因他人之犯罪而直接被其侵害者而言，故凡財產法
      益被侵害時，其財產之所有權人固為直接被害人，即對於
      該財產有事實上管領之人，因他人之犯罪行為而其管領權
      受有侵害者，亦不失為直接被害人，且被害之是否直接，
      須以犯罪行為與受侵害之法益有無直接關係為斷，如就同
      一客體有二以上之法益同時併存時，苟其法益為直接犯罪
      行為所侵害，則兩法益所屬之權利主體均為直接被害人，
      並不因另有其他之直接被害人而發生影響，即非不得自訴
      ，最高法院著有四十二年臺非字第一八號判例要旨可參。
      查臺北市○○路○段九一巷一○號之房屋係由庚○○及其
      女戊○○、丙○○所居住等情，業據證人庚○○、戊○○
      、丙○○、陳李阿妲於偵查中證述明確可按且互核相符，
      自堪信屬實，而觀諸證人戊○○、庚○○、丙○○於八十
      六年五月二十日庭呈呈證狀（見臺灣臺北地方法院檢察署
      八十六年度偵字第五七四五號卷宗第七三頁）狀頭「告訴
      人」及狀內「已將水管（自來水源頭）敲掉使全家陷入無
      水可用」之記載，且證人庚○○、戊○○於八十六年十一
      月十八日亦均稱：後來因房子被斷水斷電被迫搬出才提出
      告訴等語（見同上偵查卷宗第一五頁），足認證人戊○○
      、庚○○及丙○○於八十六年五月二十日向檢察官提出呈
      證狀之時已有就毀損水管之犯行提出告訴之意，依據前開
      說明，應認被告為檢察官起訴毀損水管部分業經具告訴權
      之戊○○、庚○○、丙○○合法提出告訴。
    (3)另本案告訴人庚○○於九十三年三月二十九日所為陳述並
      不生撤回告訴之效力，已如前述，本件被告前開被訴傷害
      、毀損水管部分均難認未經合法告訴。
  (三)按犯罪事實應依證據認定之，無證據不得認定犯罪事實，又
    不能證明被告犯罪者，應諭知無罪之判決，刑事訴訟法第一
    百五十四條第二項及第三百零一條第一項分別定有明文。本
    案證人戊○○、丙○○均僅證述係於八十六年二月二十四日
    遭己○○毆傷之經過，均未證述己○○係受被告之命而為，
    此有相關偵查筆錄在卷可參，而證人陳沈好於本院審理中結
    證稱：當時破壞水管時，己○○與丁○都在現場，但是己○○打壞的等語（見本院九十四年五月三十一日審判筆錄第八
    頁）；證人庚○○於本院審理中亦結證稱：水管是己○○敲
    壞的，「應該」是丁○叫己○○敲的等語（見同上審判筆錄
    ），均僅能證明被告於水管遭毀損時在場，尚無法證明己○○係聽從被告之命而為，且觀諸卷內水管毀損之照片，亦僅
    能證明水管遭毀損之結果，並無法證明是否係被告命己○○
    所為，另卷內復無任何證據資料可資佐證被告確有前開命己○○傷害戊○○、丙○○及毀損水管以強暴方法妨害他人行
    使權利之犯行，且亦查無積極證據足資證明被告有前開犯行
    ，既不能證明被告此部分之犯罪，本應為被告無罪之判決，
    惟檢察官認此部分與前開本院認定有罪部分有連續犯之裁判
    上一罪關係而提起公訴，是爰就上開部分均不另為無罪之諭
    知。
貳、免訴理部分：
一、公訴意旨另以：己○○於八十五年十二月二十二日上午十一
    時許，在臺北市○○路○段九一巷一○號，因對其祖母陳李
    阿妲（起訴書誤繕為陳李阿姮）不敬，引起當時適在現場之
    陳娟娟（即己○○之堂妹）不滿，乃向己○○之配偶稱：「
    對祖母有禮貌點」等語，詎己○○竟因而萌生傷害犯意，毆
    打陳娟娟，致其受有左臉頰部線狀長約三公分傷痕、前胸部
    及右下腿部傷痕等傷害；另己○○以其堂妹丙○○、戊○○
    所使用之前開房屋及所坐落之土地，為其父親丁○所有，而
    屢屢要求其叔父庚○○及丙○○、戊○○（庚○○之女）搬
    遷，於八十六年二月二十四日上午十一時許，再度要求丙○○、戊○○搬家，並萌生傷害犯意，持角型木棍毆打戊○○
    及丙○○，使得戊○○受有左前臂瘀傷十乘五公分；丙○○
    受有上背部瘀傷十乘五公分、下背部瘀傷五乘五公分及左膝
    部瘀傷三乘三公分之傷害，因認被告己○○上開二部分犯行
    分別涉犯刑法第二百七十七條第一項傷害罪嫌，且為數罪關
    係。
二、按案件曾經判決確定者，應諭知免訴之判決；案件已經提起
    公訴或自訴之案件，在同一法院重行起訴者，應諭知不受理
    之判決；免訴之判決，得不經言詞辯論為之，刑事訴訟法第
    三百零二條第一款、第三百零三條第二款及第三百零七條分
    別定有明文。次按刑事訴訟法第三百零三條第二款規定已經
    提起公訴或自訴之案件，在同一法院重行起訴者，應諭知不
    受理之判決，係以已經提起公訴或自訴之同一案件尚未經實
    體上判決確定者為限。如果已經實體上判決確定，即應依同
    法第三百零二條第一款諭知免訴之判決，而無諭知不受理之
    可言，最高法院著有六十年臺非字第一七三號判例要旨可參
    。
三、經查：本件被告己○○於八十五年十二月二十二日傷害陳娟
    娟及於八十六年二月二十四日傷害丙○○、戊○○之行為，
    業經臺灣臺北地方法院檢察署檢察官於八十六年十月二十一
    日以八十六年偵字第五七四五號提起公訴，經本院以八十六
    年度易字第六二四九號分別判決拘役三十日及有期徒刑二月
    ，經臺灣高等法院於八十七年一月二十六日以八十七年度上
    易字第六三號判決駁回上訴確定等情，業經本院調取上開卷
    宗查核屬實，而本件臺灣臺北地方法院檢察署檢察官復於九
    十二年十一月二十五日以八十六年度偵字第五七四五號就被
    告己○○上開犯行提起公訴，亦有臺灣臺北地方法院檢察署
    於九十二年十一月二十五所發甲○茂為九十一偵續（三）一
    自第九九五○號函檢附起訴書在卷可參，茲比較前後二份起
    訴書所載內容，犯罪事實完全同一，被告亦為同一，顯為同
    一案件，揆諸前開規定及說明，本案被告己○○被訴二次傷
    害部分，爰不經言詞辯論均為免訴之判決。
據上論斷，應依刑事訴訟法第二百九十九條第一項前段、第三百
零二條第一款、第三百零七條、刑法第二條第一項前段、第五十
六條、第三百零四條、第三百五十四條、第五十五條、第四十一
條第一項前段、罰金罰鍰提高標準條例第一條前段、第二條，判
決如主文。
本案經檢察官黃文明到庭執行職務
中    華    民    國    95    年    2     月    27    日
                        臺灣臺北地方法院刑事第八庭
                            審判長法  官  陳德民
                                  法  官  孫曉青
                                  法  官  唐于智
上正本證明與原本無異。
如不服本判決，應於判決送達後10日內，向本院提出上訴狀。
                                  書記官  李玟郁
中    華    民    國    95    年    3     月    1     日
附錄本案論罪法條
刑法第304條第1項
以強暴、脅迫使人行無義務之事或妨害人行使權利者，處3 年以
下有期徒刑、拘役或300 元以下罰金。
刑法第354條
毀棄、損壞前二條以外之他人之物或致令不堪用，足以生損害於
公眾或他人者，處2 年以下有期徒刑、拘役或500 元以下罰金。


司法院資訊處製作；財團法人民間司法改革基金會備份。
